# 请教陈版：关于非经的计算

提问人：seanfan1989 时间：2017-09-14 09:04:33
请教陈版：公司通过民间借贷利息，高于银行同期贷款 4 倍部分，能否作为非经在“交易价格显失公允的交易产生的超过公允价值部分的损益”中列示？ 个人认为：这部分更多的是考虑关联交易不公允的部分，民间高利贷本来就是会里不鼓励的项目，这样做违背了会里的精神，这么处理有欠妥当不够严谨，陈版意思如何？

回答人：chenyiwei
赞同楼上网友意见，这种情况下高于同期银行贷款利率 4 倍的这部分利息，虽然不受法律保护，但仍然是交易双方确定的公允市场交易价格，所以不能作为“交易价格显失公允的交易产生的超过公允价值部分的损益”列入非经常性损益。